# 请教陈版主及各位前辈：共同经营与合营安排

提问人：她笑呀 时间：2023-02-12 21:29:10
陈版主及各位前辈：有一个实务案例想请教一下：
合作模式：①A公司与B公司签订合作协议开展养殖项目，以批次蛋鸡养殖合作进行合作；②A公司以殖场舍及配套设施设备等固定资产出资，B公司以蛋鸡、养殖技术及管理出资；③双方未设置独立主体进行核算，在A公司账面分部门核算；④蛋鸡所有权属甲方，合作养殖的技术、管理人员由甲方指派，养殖产品及由甲方以甲方名义进行销售；⑤双方约定：若盈利，利润分配比例为甲：乙=4： 6 ，若亏损，利润分配比例为甲：乙=5： 5 ；
提问：该种模式属于什么范畴，属于共同经营吗，投入鸡苗属于长期股权投资吗，期末是不是要对合作企业盈亏按权益法进行账务处理啊，在B公司账面应该如何核算？

回答人：chenyiwei
该交易名义上是双方合作经营，但B（甲方）投入的资源（蛋鸡、养殖技术及管理）对合作项目的整体可变回报影响更大，且“蛋鸡所有权属甲方，合作养殖的技术、管理人员由甲方指派，养殖产品及由甲方以甲方名义进行销售”，因此该合作项目系由B公司主导。该交易的实质是B租用了A的殖场舍及配套设施设备等固定资产从事蛋鸡养殖业务，但租金为可变租赁付款额。
对于B而言，应将所投入的蛋鸡作为自身的生物资产，相关的收入和成本100%列入B公司报表，给A的分成款作为租金成本计入农产品生产成本。